【裁判字號】    99,易,185
【裁判日期】    990615
【裁判案由】    竊盜
【裁判全文】
臺灣雲林地方法院刑事判決
公  訴  人  臺灣雲林地方法院檢察署檢察官
被      告  甲○○
上列被告因竊盜案件，經檢察官提起公訴（99年度偵字第976 號
、第977 號），被告於準備程序中就被訴事實為有罪之陳述，本
院改依簡式審判程序審理，判決如下：
    主  文
甲○○犯竊盜罪，累犯，處有期徒刑伍月，又犯攜帶兇器竊盜罪
，累犯，處有期徒刑柒月，應執行有期徒刑拾月。
    犯罪事實
一、甲○○前因施用第一級毒品案件，經本院以97年度訴緝字第
    3 號判處有期徒刑1 年1 月確定，於民國98年2 月12日縮刑
    期滿執行完畢。詎仍不知悔改，分別為下列行為：
    (一)於98年12月27日14時30分許，行經雲林縣斗六市○○路○
      段579 號「國立臺灣大學醫學院附設醫院雲林分院」前，
      見黃韋嵐所有、車牌號碼YMC-890 號重型機車（由丙○○
      使用）車鑰匙插於電門上，停放在該處，竟意圖為自己不
      法所有，以機車鑰匙啟動電源發動引擎之方式，竊取黃韋
      嵐所有之前開機車1 輛，得手後，供己代步使用。嗣因甲
      ○○另涉下列(二)犯行，經警調閱路口監視器發現甲○○騎
      乘上開機車犯案，而循線通知其案說明，始查悉上情（上
      開機車已於99年1 月7 日為警尋獲）。
    (二)又於99年1 月2 日13時40分許，騎乘上開竊得之機車，前
      往雲林縣莿桐鄉○○路10之6 號空地，見乙○○所有、車
      牌號碼220-UH號自用大貨車，停放該處，竟意圖為自己不
      法所有，持附於上開大貨車電瓶旁之客觀上具危險性可供
      兇器使用之鐵質十字起子1 把，用以鬆開電瓶上之螺絲，
      竊取上開自用大貨車之電瓶1 個，得手後販售予不知情之
      老婦人，得款新臺幣300 元，並花用完畢。嗣經警調閱路
      口監視器畫面，始循線查悉上情。
二、案經雲林縣警察局斗六分局報告臺灣雲林地方法院檢察署檢
    察官偵查起訴。
    理  由
一、本件係經被告甲○○於準備程序期日為有罪之陳述，而經本
    院合議庭裁定由受命法官獨任以簡式審判程序加以審理，此
    有本院99年6 月1 日準備程序筆錄一份附卷足憑，則依據刑
    事訴訟法第273 條之2 、同法第159 條第2 項之規定，不適
    用傳聞法則有關限制證據能力之相關規定，合先敘明。
二、訊據被告甲○○對於上開犯罪事實坦承不諱，核與被害人丙
    ○○、乙○○之指述情節相符（雲林縣警察局斗六分局雲警
    六偵字第0990002695號卷《下稱警卷(一)》第5 至6 頁、第00
    00000000號卷《下稱警卷(二)》第4 至5 頁），復有監視器翻
    拍照片4 張、雲林縣警察局車輛協尋電腦輸入單1 紙及雲林
    縣警察局斗六分局99年4 月27日雲警六字第0990006244號函
    暨檢附之99年4 月22日職務報告1 份在卷可稽（警卷(一)第7
    至8 頁、第11頁、警卷(二)第6 頁、本院卷第22至23頁），是
    被告自白與事實相符，應可採信，其犯行洵堪認定。
三、論罪科刑：
    (一)按刑法第321 條第1 項第3 款之攜帶兇器竊盜罪，係以行
      為人攜帶兇器竊盜為其加重條件，此所謂兇器，其種類並
      無限制，凡客觀上足對人之生命、身體、安全構成威脅，
      具有危險性之兇器均屬之，且祇須行竊時攜帶此種具有危
      險性之兇器為已足，並不以攜帶之初有行兇之意圖為必要
      （最高法院79年臺上字第5253號判例可資參照）。又上開
      所謂之「攜帶兇器」，只須行竊時攜帶具有危險性之物為
      已足，不以將該兇器自他地攜往行竊地為必要，亦即不論
      其係於未行竊前即攜帶持有或在竊盜現場臨時拾取持用，
      亦不問該兇器為何人所有均屬之。查被告甲○○就犯罪事
      實欄一、(二)部分，持以犯案之十字起子1 把雖未扣案，然
      係在竊盜現場臨時拾取，且該把起子為鐵質，持之既足以
      鬆開電瓶上之螺絲，顯見若持以行兇，依一般社會觀念，
      足以使人之之身體、生命產生危險，揆諸前開判例意旨，
      自堪認為兇器。故核被告就犯罪事實欄一、(一)部分所為，
      係犯刑法第320 條第1 項之竊盜罪。就犯罪事實欄一、(二)
      部分所為，則係犯刑法第321 條第1 項第3 款之攜帶兇器
      竊盜罪。被告所犯上開2 罪間，犯意各別，行為互殊，應
      分論併罰。再被告有如犯罪事實欄所載徒刑執行完畢之前
      科紀錄，有卷附臺灣高等法院被告前案紀錄表可按，其於
      受徒刑之執行完畢後，5 年以內故意再犯本案2 件有期徒
      刑以上之罪，均為累犯，皆應依刑法第47條第1 項規定加
      重其刑。
    (二)爰審酌被告前已有詐欺、竊盜、毒品等不良素行，仍不知
      謹慎自持，不思正當努力工作營生，竟圖不勞而獲，又以
      相同手法竊取他人機車，惟其竊盜之手段尚屬平和，犯罪
      後亦能坦承犯行，態度尚可，所竊得之上開機車為警尋獲
      而發還被害人黃韋嵐，所竊得之上開電瓶則變賣花用完畢
      ，並未與被害人黃韋嵐、乙○○達成和解，賠償被害人之
      損失等一切情狀，分別量處如主文所示之刑，並定其應執
      行之刑。至被告行竊所用之十字起子1 把，未據扣案，被
      告亦否認為其所有，供稱原本即為附於電瓶旁用以鬆緊電
      瓶螺絲所用之物（本院卷第57頁反面），自不宣告沒收，
      附此敘明。
據上論斷，應依刑事訴訟法第299 條第1 項前段、第273 條之1
第1 項，刑法第320 條第1 項、第321 條第1 項第3 款、第47條
第1 項、第51條第5 款，刑法施行法第1 條之1 第1 項、第2 項
前段，判決如主文。
本案經檢察官傅克強到庭執行職務。
中    華    民    國    99    年    6     月    15    日
                  刑事第一庭    法  官  陳美利
以上正本證明與原本無異。
如不服本判決應於收受判決後10日內向本院提出上訴書狀，並應
敘述具體理由；其未敘述上訴理由者，應於上訴期間屆滿後20日
內向本院補提理由書（均須按他造當事人之人數附繕本）。「切
勿逕送上級法院」。
                                書記官  王秀如
中    華    民    國    99    年    6     月    15    日
附錄本案論罪科刑法條：
中華民國刑法第320條
（普通竊盜罪、竊佔罪）
意圖為自己或第三人不法之所有，而竊取他人之動產者，為竊盜
罪，處5  年以下有期徒刑、拘役或 5 百元以下罰金。
意圖為自己或第三人不法之利益，而竊佔他人之不動產者，依前
項之規定處斷。
前二項之未遂犯罰之。
中華民國刑法第321條
（加重竊盜罪）
犯竊盜罪而有左列情形之一者，處 6 月以上、 5 年以下有期徒
刑：
一、於夜間侵入住宅或有人居住之建築物、船艦或隱匿其內而犯
    之者。
二、毀越門扇、牆垣或其他安全設備而犯之者。
三、攜帶兇器而犯之者。
四、結夥三人以上而犯之者。
五、乘火災、水災或其他災害之際而犯之者。
六、在車站或埠頭而犯之者。
前項之未遂犯罰之。

司法院資訊處製作；財團法人民間司法改革基金會備份。
